臺灣屏東地方法院民事判決
109年度訴字第96號
原      告  林松永  
訴訟代理人  陳世明律師
            梁家豪律師
被      告  張色    
            林玉眞  


            林耀庭  
            林昌志  

            林恒正  
            林恒妃  
            張桂葉  
            林金輝  
訴訟代理人  林維儀  


被      告  林金泉  
                      （送達處所：高雄市○鎮區○○路00巷00號5）
            林紫渝  

            高明一  
            林士鈞

                       (送達處所：臺北市○○區○○街00巷0號1樓)
訴訟代理人  盧宗林  
被      告  林泳勳  
            林昶暻  
            陳宥霖  
            陳逢昌  
            陳秀青  

            陳雅惠  

            林金福  
            林文忠  
            林金英  
            江宏章（兼江宏領之承受訴訟人）

            江秋菊（兼江宏領之承受訴訟人）

            陳江玉味（兼江宏領之承受訴訟人）

訴訟代理人  許銘峻  
被      告  江素蓮（兼江宏領之承受訴訟人）

            江水柳（兼江宏領之承受訴訟人）

            林文川  
            林茂盛  
            王塩仔  
            林桂楨  
            林雅君  

            林詩裕  
            林陳秀玉（林金和之承受訴訟人）

            林聖峰（林金和之承受訴訟人）

            林聖斌（林金和之承受訴訟人）

            林嘉琪（林金和之承受訴訟人）

            行政院國軍退除役官兵輔導委員會屏東縣榮民服務
            處（即鄭桂森之遺產管理人）

訴訟代理人  張秀婷  
法定代理人  李秦強  
被      告  江昱彥（江宏展之承受訴訟人）

            鄭淑琴（江宏展之承受訴訟人）

            江念妮（江宏展之承受訴訟人）

上列當事人間請求分割共有物事件，本院於民國111年11月16日
言詞辯論終結，判決如下：
    主      文
一、如附表一所示被告應就被繼承人林水仔所遺坐落屏東縣○○鎮
    ○○○段000地號土地及同段691地號土地所有權應有部分各36
    分之4，辦理繼承登記。
二、兩造共有坐落屏東縣○○鎮○○○段000地號土地，按下列方法分
    割(即如附表三所示)：㈠如附圖所示編號I部分面積237.97平
    方公尺，分歸如附表一所示被告公同共有。㈡如附圖所示編
    號A部分面積329.34平方公尺，分歸被告張色取得。㈢如附圖
    所示編號J部分面積87.01平方公尺，分歸被告林玉眞取得。
    ㈣如附圖所示編號G部分面積40.52平方公尺，分歸被告林耀
    庭取得。㈤如附圖所示編號F部分面積216.1平方公尺，分歸
    被告林恒正、林恒妃取得，並按如附表三「分割結果」欄所
    示之應有部分比例維持共有。㈥如附圖所示編號B部分面積2.
    51平方公尺，分歸被告張桂葉取得。㈦如附圖所示編號D部分
    面積0.02平方公尺及如附圖所示編號E部分面積185.11平方
    公尺，分歸被告林金輝、林金泉、林泳勳、林昶暻取得，並
    按如附表三「分割結果」欄所示之應有部分比例維持共有。
    ㈧如附圖所示編號L部分面積171.8平方公尺，分歸被告林士
    鈞取得。㈨如附圖所示編號C部分面積234.37平方公尺，分歸
    原告取得。㈩如附圖所示編號H部分面積81.04平方公尺，分
    歸被告陳宥霖、陳逢昌、陳秀青、陳雅惠取得，並按如附表
    三「分割結果」欄所示之應有部分比例維持共有。如附圖
    所示編號K部分面積115.79平方公尺，分歸由兩造取得，並
    按如附表三「道路分配比例」欄所示之應有部分比例維持共
    有。
三、兩造共有坐落屏東縣○○鎮○○○段000地號土地，按下列方法分
    割(即如附表四所示)：㈠如附圖所示編號R部分面積194.21平
    方公尺，分歸如附表一所示被告公同共有。㈡如附圖所示編
    號M部分面積68.72平方公尺，分歸被告張色取得。㈢如附圖
    所示編號S部分面積317.94平方公尺，分歸被告林玉眞取得
    。㈣如附圖所示編號V部分面積216.09平方公尺，分歸被告林
    昌志、林紫渝、高明一取得，並按如附表四「分割結果」欄
    所示之應有部分比例維持共有。㈤如附圖所示編號N部分面積
    115.53平方公尺，分歸被告張桂葉取得。㈥如附圖所示編號P
    部分面積15.26平方公尺及如附圖所示編號Q部分面積487.64
    平方公尺，分歸被告林金輝、林金泉、林泳勳、林昶暻取得
    ，並按如附表四「分割結果」欄所示之應有部分比例維持共
    有。㈦如附圖所示編號U部分面積260.38平方公尺，分歸被告
    林士鈞取得。㈧如附圖所示編號O部分面積628.08平方公尺，
    分歸原告取得。㈨如附圖所示編號T部分面積207.33平方公尺
    ，分歸兩造取得，並按如附表四「道路分配比例」欄所示之
    應有部分比例維持共有。
四、前項分割結果，原告及被告張色、林玉眞、林昌志、林紫渝
    、高明一、張桂葉應補償被告林聖峰、林耀庭、林恒正、林
    恒妃、林金輝、林金泉、林泳勳、林昶暻、林士鈞、陳宥霖
    、陳逢昌、陳秀青、陳雅惠及如附表一所示被告，各如附表
    五所示之補償金額。
五、訴訟費用由兩造按如附表二「訴訟費用負擔比例」欄所示比
    例負擔。
    事實及理由
壹、程序部分
一、按請求分割共有物之訴，屬於民事訴訟法第56條第1項所稱
    訴訟標的對於共同訴訟之各人必須合一確定者（最高法院42
    年台上字第318號判決意旨參照）。本件原告起訴時，原列
    林水仔、張色、林金和、林玉眞、林耀庭、林昌志、林恒正
    、林恒妃、張桂葉、林金輝為被告，請求分割坐落屏東縣○○
    鎮○○○段000地號土地及同段691地號土地（下分別稱系爭690
    地號土地、系爭691地號土地，合稱系爭2筆土地），惟林水
    仔已於起訴前之民國65年6月13日死亡，其繼承人為如附表
    一所示被告等情，有戶籍謄本及土地登記謄本在卷可稽，則
    原告追加如附表一所示之人為被告，並同時請求其等就林水
    仔所遺系爭2筆土地所有權應有部分各36分之4辦理繼承登記
    ，依民事訴訟法第255條第1項第5款規定，原告所為訴之追
    加，於法並無不合，應予准許。
二、次按當事人死亡者，訴訟程序在有繼承人承受其訴訟以前，
    當然停止，民事訴訟法第168條定有明文。他造當事人，亦
    得聲明承受訴訟，同法第175條第2項亦有明定。查被告林金
    和於訴訟繫屬中之110年9月2日死亡，被告林陳秀玉、林聖
    峰、林聖斌、林嘉琪為其繼承人，有戶籍謄本戶及繼承系統
    表在卷可稽（見本院卷三第7至15頁、第17頁），則原告聲
    明由林陳秀玉、林聖峰、林聖斌、林嘉琪承受訴訟（見本院
    卷四第1頁），核無不合，亦應予准許。另按訴訟繫屬中為
    訴訟標的之法律關係，雖移轉於第三人，於訴訟無影響，民
    事訴訟法第254條第1項定有明文。被告林陳秀玉、林聖峰、
    林聖斌、林嘉琪於訴訟繫屬中之110年11月17日，將其就林
    金和所遺系爭2筆土地所有權應有部分各48分之1由林聖峰單
    獨繼承，並辦畢分割繼承登記(本院卷四第123頁，卷四第13
    5頁)，依前開說明，於訴訟並無影響，惟受移轉應有部分之
    被告林聖峰既為本件當事人，為符合所有權之現況，爰以移
    轉登記後系爭2筆土地共有人應有部分之比例，為分割之依
    據。
三、末按應有部分有抵押權或質權者，其權利不因共有物之分割
    而受影響。但權利人經共有人告知訴訟而未參加者，其權利
    移存於抵押人或出質人所分得之部分。民法第824條之1第2
    項第3款定有明文。查原共有人林水發所有系爭2筆土地應有
    部分各36分之4，於90年1月11日為訴外人屏東縣恒春鎮農會
    設定登記最高限額新台幣（下同）104萬元之抵押權（見本
    院卷三第123至125頁、第137頁），嗣於起訴前之91年11月2
    2日由被告林玉真繼承林水發就系爭2筆土地應有部分各36分
    之4之權利，而屏東縣恒春鎮農會經告知訴訟而未參加(見本
    院卷二第177頁、第178-1頁)，依上開規定，其就被告林玉
    真所有系爭2筆土地應有部分各36分之4之權利，移存於被告
    林玉真所分得部分。
四、本件除被告林耀庭、林金輝、林聖峰、行政院國軍退除役官
    兵輔導委員會屏東縣榮民服務處（即鄭桂森之遺產管理人）
    以外，其餘被告經合法通知，均未於最後言詞辯論期日到場
    ，核無民事訴訟法第386條所列各款情形，爰依原告之聲請
    ，由其一造辯論而為判決。
貳、實體部分
一、兩造共有系爭2筆土地，各共有人之應有部分如附表二所示
    ，且系爭2筆土地並無因其使用目的而有不能分割之情形，
    共有人間亦未以契約訂有不分割之期限，惟其分割方法不能
    協議決定。又共有人林水仔已於65年6月13日死亡，其繼承
    人為如附表一所示被告，迄未辦理繼承登記。爰依民法第82
    3條及第824條規定，提起本件訴訟，請求如附表一所示被告
    就其被繼承人林水仔所遺系爭2筆土地應有部分各9分之1辦
    理繼承登記，並請求按如主文第2、3項所示方法分割系爭土
    地等情，並聲明：㈠如主文第1項所示。㈡兩造共有系爭2筆土
    地，准予分割。
二、被告林耀庭、林金輝、林士鈞、林聖峰、行政院國軍退除役
    官兵輔導委員會屏東縣榮民服務處（即鄭桂森之遺產管理人
    ）均陳稱：主張按如主文第2、3項所示方法分割系爭2筆土
    地等語，並聲明：同意分割。被告林玉真陳稱：希望分配其
    所有房屋之基地。
三、本院得心證之理由：
(一)按各共有人，除法令另有規定外，得隨時請求分割共有物。
    但因物之使用目的不能分割或契約訂有不分割之期限者，不
    在此限，民事訴訟法第823條第1項定有明文。又分割共有物
    ，性質上為處分行為，依民法第759條規定，共有不動產之
    共有人有人死亡時，於其繼承人未為繼承登記以前，固不得
    分割共有物，惟如於訴訟中，請求繼承人辦理繼承登記，並
    合併為分割共有物之請求，不但符合訴訟經濟原則，抑與民
    法第759條及強制執行法第130條規定之旨趣無違（最高法院
    69年台上字第1012號判決意旨參照）。查兩造共有系爭690
    地號土地為丙種鄉村建築用地，系爭691地號土地為鄉村建
    築用地，其共有人及應有部分比例各如附表二所示，有系爭
    土地之土地登記謄本及屏東縣恆春地政事務所110年10月22
    日屏恆地二字000000000000號函附卷可稽（見本院卷二第31
    5頁，卷三第115至137頁），堪信為實在。又系爭2筆土地依
    其使用目的並無不能分割之情形，共有人間亦未以契約訂有
    不分割之期限，惟其分割方法迄不能協議決定，且共有人林
    水仔已於65年6月13日死亡，其繼承人為如附表一所示被告
    等情，為原告及到場之被告所不爭執，並有土地登記謄本、
    戶籍謄本、繼承系統表、本院民事庭查詢表及家事事件公告
    查詢結果在卷可稽（見本院卷卷三第115至137頁；卷一第14
    1至193頁、卷三第203至217頁、卷三第221頁；卷一第139頁
    、卷三第201、219頁；卷一第239頁；卷三第193頁），則原
    告請求如附表一所示被告就其被繼承人林水仔所遺系爭2筆
    土地應有部分各36分之4辦理繼承登記，並請求分割系爭2筆
    土地，於法即無不合，應予准許。
(二)次按共有物之分割，依共有人協議之方法行之，分割之方法
    不能協議決定，或於協議決定後因消滅時效完成經共有人拒
    絕履行者，法院得因任何共有人之請求，命為下列之分配：
    一、以原物分配於各共有人。但各共有人均受原物之分配顯
    有困難者，得將原物分配於部分共有人。二、原物分配顯有
    困難時，得變賣共有物，以價金分配於各共有人；或以原物
    之一部分分配於各共有人，他部分變賣，以價金分配於各共
    有人。以原物為分配時，如共有人中有未受分配，或不能按
    其應有部分受分配者，得以金錢補償之。以原物為分配時，
    因共有人之利益或其他必要情形，得就共有物之一部分仍維
    持共有，民法第824條第2項、第3項、第4項分別定有明文。
    又定共有物分割之方法，固可由法院自由裁量，但仍應斟酌
    各共有人之意願、共有物之性質、價格、分割前之使用狀態
    、經濟效用、分得部分之利用價值及全體共有人之利益等有
    關情狀，定一適當公平之方法以為分割（最高法院96年度台
    上字第108號判決參照）。經查：
　1.系爭690地號土地東側部分，僅雜草雜樹叢生；西側部分有
    門牌號碼頂泉路23號平房，平房左側有一鐵皮屋，平房後方
    有一鐵皮置物間。系爭691地號土地東南側臨頂泉路，由東
    北側往西南側，分別有門牌號碼頂泉路22之2號平房；門牌
    號碼頂泉路22之3號綠色2樓建物，其後方有一鐵皮鴿舍；門
    牌號碼頂泉路22之1號2樓建物，其前方有一水泥空地；另有
    一無門牌號碼之2樓建物，其後方有慈聖宮（鐵皮屋）；門
    牌號碼頂泉路22之2號2樓建物，其與門牌號碼頂泉路21號2
    樓建物間有一空地，而在門牌號碼頂泉路21號2樓建物後方
    ，尚有一無門牌號碼2樓建物，有一水泥道路可通行至頂泉
    路；系爭691地號土地最西北側，僅雜草雜樹叢生等情，經
    本院會同屏東縣恆春地政事務所測量員到場勘測屬實，製有
    勘驗測量筆錄及土地複丈成果圖（見本院卷一第249至251、
    353至355頁）在卷可憑。　
　2.關於系爭2筆土地之分割方法，原告及到場之被告同意按如
    主文第2、3項所示之方法分割（見本院卷二第87頁，卷三第
    234頁），本院審酌上開分割方案，可保留上開建物，各共
    有人受分配土地均臨路，並接近共有人目前使用現況，可避
    免共有人拆除已興建之建物，以減少共有人間之損害，俾利
    土地及建物發揮最大效益，且被告就此分割方法，均未表示
    反對意見。是本院考量各共有人實際占有使用現況、聯外道
    路位置、分割後土地之完整性、大多數共有人意願及經濟價
    值等一切情狀，認系爭2筆土地按如主文第2、3項所示之方
    法分割，應屬公平適當，爰依此方法分割系爭2筆土地如主
    文第2、3項所示。
　3.又按以原物為分配時，如共有人中有未受分配，或不能按其
    應有部分受分配者，得以金錢補償之。民法第824條第3項定
    有明文。又法院裁判分割共有物，除應斟酌各共有人之利害
    關係，及共有物之性質外，尚應斟酌共有物之價格，倘共有
    人中有不能按其應有部分受分配，或所受分配之不動產，其
    價格不相當時，法院非不得命以金錢補償之（最高法院57年
    台上字第2117號判例意旨參照）。本件按如主文第2、3項所
    示之方法分割，兩造所受分配之增減面積如附表三、四「增
    減面積」欄所示，可知部分共有人未受分配，部分共有人受
    分配之土地，則與原應有部分折算之面積有所增減，依上開
    規定自有金錢補償之必要。又關於計算金錢補償之標準，經
    本院徵詢兩造意見後，囑託精準不動產估價師事務所鑑定按
    如主文第2、3項所示之方法分割後各筆土地之價值，暨共有
    人間因受分配土地價值增減或未受分配土地而應補償或受補
    償之金額，並製作鑑定報告。上開鑑定結果，乃估價師考量
    各筆土地之面積、形狀、臨路情形、地勢、道路種類、面前
    道路寬度等情況所作成，並認兩造間補償金額如附表五所示
    ，原告與到場被告均對上開鑑定結果均無意見，其餘被告對
    上開鑑定結果亦未表示異議。從而，本院認本件以上開鑑定
    報告計算共有人間互相補償之金額，尚屬平允。綜上所述，
    本院爰依上開鑑定報告，按兩造實際受分配土地之價值，計
    算並諭知本件兩造應互相補償之金額如主文第4項所示。
四、末按因共有物分割、經界或其他性質上類似之事件涉訟，由
    敗訴當事人負擔訴訟費用顯失公平者，法院得酌量情形，命
    勝訴之當事人負擔其一部，此據民事訴訟法第80條之1定有
    明文。分割共有物之訴，本質上屬無訟爭性之非訟事件，兩
    造本可互換地位。原告起訴雖於法有據，但被告之應訴實因
    訴訟性質所不得不然，本院認為訴訟費用如均由敗訴當事人
    負擔，顯失公平，而應由兩造依其應有部分之比例分擔，較
    為公允，爰諭知如主文第5項所示。
五、訴訟費用負擔之依據：民事訴訟法第78條、第80條之1、第8
    5條第1項但書。
中　　華　　民　　國　　111 　年　　12　　月　　1 　　日
                  民事第二庭    法　官　俞亦軒
正本係照原本作成。
如對判決上訴，須於判決送達後20日內向本院提出上訴狀，其未
表明上訴理由者，應於提出上訴後20日內向本院補提理由書狀（
均須按他造當事人之人數附繕本）。 
中　　華　　民　　國　　111 　年　　12　　月　　1 　　日
                                書記官　鍾思賢
附表一：林水仔之繼承人
編號 姓名 編號 姓名 編號 姓名 編號 姓名 1 張桂葉 7 陳江玉味 13 林桂楨 19 行政院國軍退除役官兵輔導委員會屏東縣榮民服務處（即鄭桂森之遺產管理人） 2 林金福 8 江素蓮 14 林雅君   3 林文忠 9 江水柳 15 林詩裕   4 林金英 10 林文川 16 江昱彥   5 江宏章 11 林茂盛 17 鄭淑琴   6 江秋菊 12 王塩仔 18 江念妮   
附表二：系爭2筆土地應有部分及訴訟費用負擔比例
編號 共有人 690地號土地應有部分比例 691地號土地應有部分比例 訴訟費用負擔比例 備註 1 如附表一所示被告 公同共有36分之4 公同共有36分之4 連帶負擔千分之111 被繼承人林水仔所遺 2 張色 12分之1 12分之1 千分之83  3 林聖峰 48分之1 48分之1 千分之21 被繼承人林金和所遺 4 林玉眞 9分之1 9分之1 千分之111  5 林耀庭 96分之1 96分之1 千分之10  6 林昌志 36分之1 36分之1 千分之28  7 林紫渝 72分之1 72分之1 千分之14  8 高明一 72分之1 72分之1 千分之14  9 林恒正 36分之1 36分之1 千分之28  10 林恒妃 36分之1 36分之1 千分之28  11 張桂葉 720分之50 無應有部分 千分之28  12 林金輝 108分之7 108分之7 千分之65  13 林金泉 108分之7 108分之7 千分之65  14 林泳勳 216分之7 216分之7 千分之32  15 林昶暻 216分之7 216分之7 千分之32  16 林士鈞 (即林鳳龍) 9分之1 9分之1 千分之111  17 林松永 32分之5 288分之65 千分之199  18 陳宥霖 192分之1 192分之1 千分之5  19 陳逢昌 192分之1 192分之1 千分之5  20 陳秀青 192分之1 192分之1 千分之5  21 陳雅惠 192分之1 192分之1 千分之5  
附表三：系爭690地號土地分割方法（面積：平方公尺）
編號 共有人 應有部分換算面積 分配位置及面積 分配結果 如附圖所示編號K(道路)分配比例 受分配取得面積和 增減面積 1 如附表一所示被告 公同共有189.06 如附圖所示編號I部分，面積237.97平方公尺 公同共有 9分之1（換算面積：12.87平方公尺） 250.84 增61.78 2 張色 141.8 如附圖所示編號A部分，面積329.34平方公尺 單獨所有 12分之1（換算面積：9.65平方公尺） 338.99 增197.19 3 林聖峰 35.45 未受分配  48分之1（換算面積：2.41平方公尺） 2.41 減33.04 4 林玉眞 189.06 如附圖所示編號J部分，面積87.01平方公尺 單獨所有 9分之1（換算面積：12.87平方公尺） 99.88 減89.18 5 林耀庭 17.72 如附圖所示編號G部分，面積40.52平方公尺 單獨所有 96分之1（換算面積：1.21平方公尺） 41.73 增24.01 6 林昌志 47.27 未受分配  36分之1（換算面積：3.22平方公尺） 3.22 減44.05 7 林紫渝 23.64 未受分配  72分之1（換算面積：1.61平方公尺） 1.61 減22.03 8 高明一 23.64 未受分配  72分之1（換算面積：1.61平方公尺） 1.61 減22.03 9 林恒正 47.27 如附圖所示編號F部分，面積216.1平方公尺  依下列「應有部分比例」維持共有： 林恒正：2分之1 林恒妃：2分之1 36分之1（換算面積：3.22平方公尺） 111.27 增64 10 林恒妃 47.27   36分之1（換算面積：3.22平方公尺） 111.27 增64 11 張桂葉 118.17 如附圖所示編號B部分，面積2.51平方公尺 單獨所有 720分之50（換算面積：8.04平方公尺） 10.55 減107.62 12 林金輝 110.29 如附圖所示編號D部分，面積0.02平方公尺；如附圖所示編號E部分，面積185.11平方公尺 依下列「應有部分比例」維持共有： 林金輝：3分之1 林金泉：3分之1 林泳勳：6分之1 林昶暻：6分之1 108分之7（換算面積：7.5平方公尺） 69.21 減41.08 13 林金泉 110.29   108分之7（換算面積：7.5平方公尺） 69.21 減41.08 14 林泳勳 55.14   216分之7（換算面積：3.75平方公尺） 34.61 減20.53 15 林昶暻 55.14   216分之7（換算面積：3.75平方公尺） 34.6 減20.54 16 林士鈞 (即林鳳龍) 189.06 如附圖所示編號L部分，面積171.8平方公尺 單獨所有 9分之1（換算面積：12.87平方公尺） 184.67 減4.39 17 林松永 265.87 如附圖所示編號C部分，面積234.37平方公尺 單獨所有 32分之5（換算面積：18.09平方公尺） 252.46 減13.41 18 陳宥霖 8.86 如附圖所示編號H部分，面積81.04平方公尺  依下列「應有部分比例」維持共有： 陳宥霖：4分之1 陳逢昌：4分之1 陳秀青：4分之1 陳雅惠：4分之1 192分之1（換算面積：0.6平方公尺） 20.86 增12 19 陳逢昌 8.86   192分之1（換算面積：0.6平方公尺） 20.86 增12 20 陳秀青 8.86   192分之1（換算面積：0.6平方公尺） 20.86 增12 21 陳雅惠 8.86   192分之1（換算面積：0.6平方公尺） 20.86 增12 
附表四：系爭691地號土地分割方法（面積：平方公尺）
編號 共有人 應有部分換算面積 分配位置及面積 分配結果 如附圖所示編號T(道路)分配比例 受分配取得面積和 增減面積 1 如附表一所示被告 公同共有279.02 如附圖所示編號R部分，面積194.21平方公尺 公同共有 9分之1（換算面積：23.04平方公尺） 217.25 減61.77 2 張色 209.27 如附圖所示編號M部分，面積68.72平方公尺 單獨所有 12分之1（換算面積：17.28平方公尺） 86 減123.27 3 林聖峰 52.32 未受分配  48分之1（換算面積：4.32平方公尺） 4.32 減48 4 林玉眞 279.02 如附圖所示編號S部分，面積317.94平方公尺 單獨所有 9分之1（換算面積：23.04平方公尺） 340.98 增61.96 5 林耀庭 26.16 未受分配  96分之1（換算面積：2.16平方公尺） 2.16 減24 6 林昌志 69.75 如附圖所示編號V部分，面積216.09平方公尺 依下列「應有部分比例」維持共有： 林昌志：2分之1 林紫渝：4分之1 高明一：4分之1 36分之1（換算面積：5.76平方公尺） 113.81 增44.06 7 林紫渝 34.88   72分之1（換算面積：2.88平方公尺） 56.9 增22.02 8 高明一 34.88   72分之1（換算面積：2.88平方公尺） 56.9 增22.02 9 林恒正 69.75 未受分配  36分之1（換算面積：5.76平方公尺） 5.76 減63.99 10 林恒妃 69.75 未受分配  36分之1（換算面積：5.76平方公尺） 5.76 減63.99 11 張桂葉 無應有部分 如附圖所示編號N部分，面積115.53平方公尺 單獨所有 無應有部分 115.53 增115.53 12 林金輝 162.76 如附圖所示編號P部分，面積15.26平方公尺；如附圖所示編號Q部分，面積487.64平方公尺 依下列「應有部分比例」維持共有： 林金輝：3分之1 林金泉：3分之1 林泳勳：6分之1 林昶暻：6分之1 108分之7（換算面積：13.43平方公尺） 181.06 增18.3 13 林金泉 162.76   108分之7（換算面積：13.43平方公尺） 181.06 增18.3 14 林泳勳 81.38   216分之7（換算面積：6.72平方公尺） 90.54 增9.16 15 林昶暻 81.38   216分之7（換算面積：6.72平方公尺） 90.54 增9.16 16 林士鈞 (即林鳳龍) 279.02 如附圖所示編號U部分，面積260.38平方公尺 單獨所有 9分之1（換算面積：23.04平方公尺） 283.42 增4.4 17 林松永 566.76 如附圖所示編號O部分，面積628.08平方公尺 單獨所有 288分之65（換算面積：46.79平方公尺） 674.87 增108.11 18 陳宥霖 13.08 未受分配  192分之1（換算面積：1.08平方公尺） 1.08 減12 19 陳逢昌 13.08 未受分配  192分之1（換算面積：1.08平方公尺） 1.08 減12 20 陳秀青 13.08 未受分配  192分之1（換算面積：1.08平方公尺） 1.08 減12 21 陳雅惠 13.08 未受分配  192分之1（換算面積：1.08平方公尺） 1.08 減12 

附表五：補償金額（新台幣/元，小數點以下四捨五入）
右列為補償人 張色 林玉眞 林昌志 林紫渝 高明一 張桂葉 林松永 總和 下列為受補償人         如附表一所示被告 64,989 3,796 19,056 9,521 9,521 44,398 158,997 310,278 林聖峰 247,613 14,466 72,605 36,274 36,274 169,161 605,791 1,182,184 林耀庭 22,216 1,297 6,514 3,255 3,255 15,178 54,353 106,068 林恒正 44,994 2,629 13,193 6,591 6,592 30,738 11,078 214,815 林恒妃 44,994 2,629 13,193 6,591 6,592 30,738 11,078 214,815 林金輝 63,261 3,696 18,550 9,268 9,267 43,218 154,770 302,030 林金泉 63,261 3,696 18,550 9,268 9,267 43,218 154,770 302,030 林泳勳 31,602 1,846 9,266 4,630 4,630 21,590 77,315 150,879 林昶暻 31,626 1,848 9,273 4,633 4,633 21,606 77,373 150,992 林士鈞即林鳳龍 54,374 3,177 15,943 7,965 7,965 37,146 133,026 259,596 陳宥霖 11,108 649 3,258 1,627 1,627 7,589 27,176 53,034 陳逢昌 11,108 649 3,258 1,627 1,627 7,589 27,176 53,034 陳秀青 11,109 649 3,257 1,627 1,627 7,589 27,176 53,034 陳雅惠 11,109 649 3,257 1,627 1,627 7,589 27,176 53,034 總和 713,364 41,676 209,173 104,504 104,504 487,347 1,745,255